【裁判字號】    95,簡上,504
【裁判日期】    950630
【裁判案由】    賭博
【裁判全文】
臺灣高雄地方法院刑事判決             95年度簡上字第504號
上  訴  人
即  被  告  乙○○
上列上訴人因賭博案件，不服本院高雄簡易庭中華民國95年3 月
27日95年度簡字第1841號簡易處刑判決（聲請簡易判決處刑案號
：95年度偵字第7513號），提起上訴，本院管轄之第二審合議庭
判決如下：
    主  文
原判決撤銷。
乙○○在公眾得出入之場所賭博財物，處罰金壹仟元，如易服勞
役，以參佰元折算壹日；緩刑貳年。扣案之「決戰網水果臺」電
腦型電子遊戲機壹臺、代幣陸枚及新臺幣壹佰伍拾元，均沒收。
    事  實
一、乙○○基於賭博之犯意，於民國95年3 月2 日夜間0 時30分
    許前某時，前往黃坤生（由檢察官另移送本院併辦）所經營
    設於高雄巿新興區○○路1 號1 樓之公眾得出入場所「界揚
    超商」內，先以新臺幣（下同）60元，按10：1 比例，向受
    雇店員陳立群（業經本院判決確定）兌換代幣6 枚，繼則選
    擇店內擺設之「決戰網水果臺」電腦型電子遊戲機1 臺加以
    打玩，而以每投入代幣1 枚，機檯內即顯示10分供押注，倘
    未押中，分數即被扣除押，若押中，即可獲得不同倍數之分
    數，且可累積轉押注，或按1 比1 之比例向店員要求洗分以
    兌換賭金之射倖方式計算輸贏。嗣於95年3 月2 日夜間0 時
    30 分 許，乙○○以機臺畫面顯示之150 分所贏積分，向陳
    立群要求洗分並兌換賭金150 元得手之際，適為警當場臨檢
    查獲，並扣得上開「決戰網水果臺」電腦型電子遊戲機1 台
    、代幣6 枚及乙○○贏得之賭金150 元（同時另又扣得與乙
    ○○上開賭博行為無關之「浴火鳳凰」電腦型電子遊戲機1
    臺及代幣24枚）。
二、案經高雄市政府警察局新興分局報請臺灣高雄地方法院檢察
    署檢察官偵查後，聲請簡易判決處刑。
    理  由
壹、證據能力方面：
    證人陳立群之警詢中陳述，及卷附高雄市政府警察局新興分
    局執行臨檢現場檢查紀錄1 份，均經被告乙○○同意作為證
    據使用；本院審酌卷內並無事證顯示各該陳述之作成時、地
    與週遭環境，有何致令陳述內容虛偽、偏頗之狀況後，也認
    為適當，依刑事訴訟法第159 條之5 第1 項之規定，為傳聞
    法則之例外，應有證據能力，合先敘明。
貳、實體方面：
一、訊據被告乙○○對於上開犯罪事實均坦承，核與證人陳立群
    之警詢中陳述相符，且有卷附高雄市政府警察局新興分局執
    行臨檢現場檢查紀錄1 份、現場蒐證照片12張可按，此外，
    尚有「決戰網水果臺」電腦型電子遊戲機1 臺、代幣6 枚及
    現金150 元扣案可資佐據，足認被告之自白核與事實相符，
    可堪採為認定犯罪事實之依據，本件事證明確，被告之犯行
    至堪認定。
二、核被告乙○○在上開「界揚超商」之公眾得出入之場所，以
    電動機具賭博財物之行為，所為係犯刑法第266 條第1 項前
    段之普通賭博罪。
三、原審之判決，固非無見。惟扣案之「決戰網水果臺」電腦型
    電子遊戲機1 臺及代幣6 枚，係被告當場賭博之器具，不問
    屬於被告與否，均應依刑法第266 條第2 項之規定宣告沒收
    ，原審判決疏未就此為沒收之諭知，自尚有未洽。被告上訴
    意旨指摘原審量刑過重，雖屬無理由，然原審判決既有上開
    可議，自應由本院將原判決撤銷改判。
四、本院審酌被告在公眾得出入之場所賭博財物，圖得射倖利益
    ，所為損害社會善良風氣，確有不該，惟念被告於偵審程序
    中始終坦承犯行，態度尚佳等一切情狀，爰量處如主文第2
    項所示之刑，並諭知易服勞役之折算標準。又被告因一時失
    慮，偶罹刑典，且事後已坦承犯行，深具悔意，經此偵審程
    序及刑之宣告後，當知警惕，信無再犯之虞，本院認所宣告
    之刑以暫不執行為適當，爰予以宣告緩刑2 年，用啟自新。
    扣案之「決戰網水果臺」電腦型電子遊戲機1 臺及代幣6 枚
    ，係被告當場賭博之器具，應依刑法第266 條第2 項之規定
    ，不問屬於犯人與否，予以宣告沒收；至扣案之現金150 元
    ，業經陳立群交付予被告（已非在賭檯或兌換籌碼處之財物
    ），而係屬被告所有，且係因犯本罪所得之物，爰應依刑法
    第38條第1 項第3 款、第3 項規定，宣告沒收。
據上論斷，依刑事訴訟法第455 條之1 第1 項、第3 項、第369
條第1 項前段、第364 條、第299 條第1 項前段，刑法第266 條
第1 項前段、第42條第2 項前段、第74條第1 款、第266 條第2
項、第38條第1 項第3 款、第3 項，罰金罰鍰提高標準條例第1
條前段、第2 條，判決如主文。
本案經檢察官甲○○到庭執行職務。
中    華    民    國    95    年    6     月    30    日
                  刑事第十庭  審判長法  官  徐美麗
                                    法  官  楊淑珍
                                    法  官  莊珮吟
以上正本證明與原本無異。
不得上訴。
中    華    民    國    95    年    6     月    30    日
                                    書記官  蔡妮君
附錄本案所犯法條：
刑法第266 條第1 項
在公共場所或公眾得出入之場所賭博財物者，處1,000 元以下罰
金。但以供人暫時娛樂之物為賭者，不在此限。


司法院資訊處製作；財團法人民間司法改革基金會備份。
